臺灣高等法院刑事判決　　　　　　　　 94年度上訴字第499號
　　上　訴　人
　　即　被　告　甲○○
上列上訴人因違反毒品危害防制條例案件，不服台灣基隆地方法
院93年度訴字第825 號，中華民國93年12月28日第一審判決（起
訴案號：台灣基隆地方法院檢察署93年度毒偵字第1984號、第23
00號，併辦案號：台灣基隆地方法院檢察署94年度毒偵字第513
號），提起上訴，本院判決如下：
    主  文
原判決撤銷。
甲○○連續施用第一級毒品，累犯，處有期徒刑壹年肆月。扣案
之第一級毒品海洛因貳包（淨重零點壹捌公克及毛重零點貳公克
）均沒收銷燬之，注射針筒肆支均沒收。
    事  實
一、甲○○曾因違反毒品危害防制條例案件，先後二次經觀察勒
    戒後，均認無繼續施用毒品傾向，經臺灣基隆地方法院檢察
    署檢察官於民國（下同）88年8 月9 日、88年9 月6 日，以
    88年度偵字第4696號、88年度毒偵字第259 號處分書為不起
    訴處分確定；復因施用毒品案件，經臺灣基隆地方法院檢察
    署檢察官聲請簡易判決處刑，經原審法院於89年3 月27日以
    89年度基簡字第292號判處有期徒刑6月，於同年6月2日確定
    ；又因施用毒品案件，經台灣基隆地方法院檢察署檢察官提
    起公訴，經本院於90年9月10日以90年度上易字第27 00號判
    處有期徒刑9 月確定；復因施用毒品案件，經原審法院於90
    年6月20日，以90年度訴字第144號判處有期徒刑1 年，於同
    年7月19日確定；嗣經定其應執行刑為有期徒刑1 年7月，於
    92年4月30日縮短刑期假釋出監，92年9月24日縮刑期滿執行
    完畢。
二、詎甲○○猶不知戒絕，復基於施用第1 級毒品海洛因之概括
    犯意，先後於（一）93年10月5 日11時許採尿前回溯24小時
    內起起至同年月15日14時止止，陸續在基隆市○○路六合停
    車場路邊自小客車內，以針筒注射方式，施用第1 級毒品海
    洛因多次，嗣分別於93年10月5日11時許，在宜蘭市○○路6
    號為警查獲及於93年10月15日14時許，在基隆市○○區○○
    街2號六合停車場前為警查獲，並扣得第1級毒品海洛因1 包
    淨重0.18公克、注射針筒1支。（二）94年1月29日某時起至
    94年1 月31日22時採尿回溯24小時內某時，以同一方式，陸
    續在基隆市不詳處所，施用第一級毒品海洛因多次，嗣於94
    年1月31日20時20分許，在基隆市仁愛區○○○路94巷6號附
    近為警查獲，並扣得第1 級毒品海洛因1包毛重0.2公克、注
    射針筒3支。
三、案經宜蘭縣警察局宜蘭分局報請臺灣宜蘭地方法院檢察署呈
    請臺灣高等法院檢察署令轉及基隆市警察局第二分局報請台
    灣基隆地方法院檢察署檢察官偵查起訴暨移送併案審理。
    理  由
一、本件被告甲○○於本院審理時無正當理由未到庭。惟查：前
    開事實二、（一）部分，業經被告甲○○於原審審理時自白
    不諱，事實二、（二）部分，亦據被告於偵查時供明在卷，
    且被告為警查獲後，經警採集尿液送請檢驗結果，均呈嗎啡
    陽性反應（因海洛因於人體內會代謝成嗎啡，故海洛因之吸
    食者，係檢驗其尿液中之嗎啡反應）之事實，有慈濟大學濫
    用藥物檢驗中心93年10月22日慈藥字第931022121 號函、基
    隆市衛生局基衛檢壹字第0930015465號檢驗成績書及台灣尖
    端先進生技醫藥股份有限公司2005年2 月18日濫用藥物檢驗
    報告各1 紙在卷可稽。此外，復有扣案之第1 級毒品海洛因
    2 包分別淨重0.18公克（見卷附法務部調查局93年11月23日
    調科壹字第320002437 號鑑定通知書）及毛重0.2 公克暨注
    射針筒4 支可資佐證，足認被告施用毒品之自白與事實相符
    。
二、被告因施用毒品案件，先後二次經觀察勒戒後，均認無繼續
    施用毒品傾向，由臺灣基隆地方法院檢察署檢察官於88年8
    月9日、88年9月6日，以88年度偵字第4696號、88年度毒偵
    字第259 號為不起訴處分確定；又因施用毒品案件，經臺灣
    基隆地方法院檢察署檢察官聲請簡易判決處刑，經原審法院
    於89年3月27日，以89年度基簡字第292號判處有期徒刑6 月
    ，於同年6月2日確定；再因施用毒品案件，經台灣基隆地方
    法院檢察署檢察官提起公訴，經本院於90年9 月10日，以90
    年度上易字第2700號判處有期徒刑9 月確定；復因施用毒品
    案件，經本院於90年6 月20日，以90年度訴字第144 號判處
    有期徒刑1年，於同年7月19日確定等情，有不起訴處分書、
    聲請簡易判決處刑書、起訴書、判決書及本院被告全國前案
    紀錄表附卷可證。本件事證明確，被告施用毒品之犯行，洵
    堪認定。
三、核被告所為，係犯毒品危害防制條例第10條第1 項之施用第
    1 級毒品罪。被告施用第1 級毒品前後，非法持有第1 級毒
    品之低度行為，為施用毒品之高度行為所吸收，不另論罪。
    其先後多次施用第1 級毒品之犯行，時間緊接，手段相若，
    犯罪構成要件相同，顯係基於概括犯意反覆為之，應依連續
    犯規定論以一罪，並加重其刑。查被告曾有如事實欄一、所
    載之犯罪科刑及執行等情，有本院被告全國前案紀錄表、臺
    灣高等法院檢察署刑案記錄簡覆表各乙件在卷可按，於5 年
    之內再犯有期徒刑以上之罪，為累犯，應依法遞予加重其刑
    。前揭事實二、（二）部分，雖未據起訴，惟與起訴事實有
    連續犯關係，屬裁判上一罪，為起訴效力所及，本院自應併
    予審理。
四、原審因予論罪科刑，固非無見。惟查：前揭事實二、（二）
    部分，雖未據起訴，惟與起訴事實有連續犯關係，屬裁判上
    一罪，原審未及併予審酌，尚有未洽。被告上訴意旨，指摘
    原判決量刑過重，雖無理由，但查原判決既有前開可議，要
    屬無可惟持，應予撤銷改判。爰審酌被告犯罪之動機、目的
    、吸食頻率以及曾有施用毒品前科，仍不知戒絕，再次連續
    觸犯本罪等一切情狀，量處如主文第2 項所示之刑。扣案之
    第一級毒品海洛因2 包分別淨重0.18公克、毛重0.2 公克，
    為查獲之毒品，應依毒品危害防制條例第18條第1 項前段之
    規定宣告沒收並銷燬之。另注射針筒4 支，被告自承為其所
    有，且係供（非專供）施用第1 級毒品所用之器具，併依刑
    法第38條第1 項第2 款之規定宣告沒收。
五、被告經合法傳喚無正當理由不到庭，爰不待其陳述逕行判決
    。
據上論斷，應依刑事訴訟法第369條第1項前段、第364條、第299
條第1項前段、第371條，毒品危害防制條例第10條第1項、第18
條第1項，刑法第11條前段、第56條、第47條、第38條第1項第2
款，判決如主文。
本案經檢察官呂光華到庭執行職務。
中　　華　　民　　國　　94　　年　　3 　　月　　23　　日
                  刑事第二十庭  審判長法  官陳貽男
                                      法  官李世貴
                                      法  官高明哲
以上正本證明與原本無異。
如不服本判決，應於收受送達後十日內向本院提出上訴書狀，其
未敘述上訴之理由者並得於提起上訴後十日內向本院補提理由書
（均須按他造當事人之人數附繕本）。
                                      書記官李垂福
中　　華　　民　　國　　94　　年　　3 　　月　　24　　日
附錄：本案論罪科刑法條全文
毒品危害防制條例第10條第1項：
施用第1級毒品者，處6月以上5年以下有期徒刑。
毒品危害防制條例第18條第1項：
查獲之第1、2級毒品及專供製造或施用第1、2級毒品之器具，不
問屬於犯人與否，均沒收銷燬之；查獲之第3、4級毒品及製造或
施用毒品之器具，無正當理由而擅自持有者，均沒入銷燬之。但
合於醫藥、研究或訓練之用者，得不予銷燬
